# 论文结果整合

本章按照论文 Results 的叙述逻辑整合当前 16S 扩增子分析结果，用于对应论文草稿中的核心发现。分析对象为 DADA2 得到的 ASV 表、SILVA 分类注释表和样本元数据表。

::: {.callout-note}
当前报告使用 DADA2-ASV 流程和 SILVA 138.2 分类注释。PICRUSt2/KEGG 功能预测结果已补充，本章将群落多样性、分类组成、差异菌属、ASV 共有/特有特征和 KEGG 功能预测结果整合为论文 Results 可直接引用的证据链。解释 `FUT1` 基因型结果时仍需注意：AA 基因型样本全部来自 Duroc，基因型效应与品种背景存在混杂。
:::

## 载入数据

```{r}
#| label: paper-load-data
#| message: false
#| warning: false
library(tidyverse)
library(microeco)
library(knitr)
library(patchwork)
library(scales)

theme_set(theme_bw())

otu_table <- read.csv("data/amplicon-sequencing/otu_table_mt.csv", row.names = 1, check.names = FALSE)
sample_table <- read.csv("data/amplicon-sequencing/sample_table_mt.csv", row.names = 1, check.names = FALSE) |>
  mutate(
    group = factor(group, levels = c("A", "B", "C")),
    breed = factor(breed, levels = c("Duroc", "Landrace", "Yorkshire")),
    genotype = factor(genotype, levels = c("AA", "GA", "GG"))
  )
taxon_table <- read.csv("data/amplicon-sequencing/taxon_table_mt.csv", row.names = 1, check.names = FALSE)

mt <- microtable$new(otu_table = otu_table, sample_table = sample_table, tax_table = taxon_table)
mt$tidy_dataset()

clean_taxon <- function(x) {
  x |>
    str_replace("^[a-z]__", "") |>
    str_replace("^[a-z]__", "") |>
    str_replace_all("_", " ")
}

sample_meta <- sample_table |>
  as.data.frame() |>
  rownames_to_column("sample")
```

## FUT1 基因型与样本结构

当前样本包含三个品种和三种 `FUT1` 基因型，其中 AA 基因型仅出现在 Duroc 个体中。因此，解释 AA 基因型相关菌群特征时，需要同时注意 Duroc 品种背景的影响。

```{r}
#| label: tbl-paper-sample-distribution
sample_meta |>
  count(breed, genotype, name = "Samples") |>
  complete(breed, genotype, fill = list(Samples = 0)) |>
  pivot_wider(names_from = genotype, values_from = Samples) |>
  kable(caption = "不同品种中 FUT1 基因型的样本数量分布。")
```

```{r}
#| label: fig-paper-sample-distribution-plot
#| fig-cap: "不同品种和 FUT1 基因型的样本数量分布。"
sample_meta |>
  count(breed, genotype) |>
  ggplot(aes(x = breed, y = n, fill = genotype)) +
  geom_col(position = "stack", width = 0.7) +
  labs(x = "Breed", y = "Samples", fill = "Genotype")
```

## ASV 数据统计与共有/特有特征

当前 DADA2 流程共保留 `r nrow(otu_table)` 个 ASV 和 `r ncol(otu_table)` 个样本。下表按照品种和基因型统计不同分组中可检出的 ASV 数量，并给出共有和特有 ASV 的数量，用于替代论文草稿中 Venn 图对应的结果描述。

```{r}
#| label: paper-asv-count-helpers
presence_sets <- function(group_var) {
  groups <- levels(sample_table[[group_var]])
  sets <- map(groups, function(g) {
    samples <- rownames(sample_table)[sample_table[[group_var]] == g]
    names(which(rowSums(otu_table[, samples, drop = FALSE] > 0) > 0))
  })
  names(sets) <- groups
  sets
}

asv_summary <- function(group_var) {
  sets <- presence_sets(group_var)
  all_shared <- reduce(sets, intersect)
  tibble(
    Group = names(sets),
    Detected_ASVs = map_int(sets, length),
    Unique_ASVs = map2_int(sets, names(sets), \(x, nm) length(setdiff(x, unlist(sets[names(sets) != nm])))),
    Shared_by_all_groups = length(all_shared)
  )
}
```

```{r}
#| label: tbl-paper-asv-summary-breed
asv_summary("breed") |>
  kable(caption = "按品种统计的 ASV 检出数量、特有 ASV 数量和三品种共有 ASV 数量。")
```

```{r}
#| label: tbl-paper-asv-summary-genotype
asv_summary("genotype") |>
  kable(caption = "按 FUT1 基因型统计的 ASV 检出数量、特有 ASV 数量和三基因型共有 ASV 数量。")
```

```{r}
#| label: fig-paper-asv-unique-plot
#| fig-cap: "不同品种和 FUT1 基因型的特有 ASV 数量。"
bind_rows(
  asv_summary("breed") |> mutate(Comparison = "Breed"),
  asv_summary("genotype") |> mutate(Comparison = "Genotype")
) |>
  ggplot(aes(x = Group, y = Unique_ASVs, fill = Comparison)) +
  geom_col(width = 0.7, show.legend = FALSE) +
  facet_wrap(~ Comparison, scales = "free_x") +
  labs(x = NULL, y = "Unique ASVs")
```

## Alpha 多样性

论文中关于“Landrace 多样性较高、AA 基因型多样性较低”的结论，对应当前报告中的 Observed、Chao1、Shannon 和 Simpson 指数比较。本节同时给出均值汇总、Kruskal-Wallis 检验和箱线图。

```{r}
#| label: paper-alpha-calc
measures <- c("Observed", "Chao1", "Shannon", "Simpson")
mt$cal_alphadiv(measures = measures)

alpha_data <- mt$alpha_diversity |>
  as.data.frame() |>
  rownames_to_column("sample") |>
  left_join(sample_meta, by = "sample") |>
  pivot_longer(all_of(measures), names_to = "Index", values_to = "Value")

alpha_summary <- function(group_var) {
  alpha_data |>
    group_by(.data[[group_var]], Index) |>
    summarise(
      Mean = mean(Value, na.rm = TRUE),
      SD = sd(Value, na.rm = TRUE),
      .groups = "drop"
    ) |>
    rename(Group = all_of(group_var))
}

alpha_kw <- function(group_var) {
  alpha_data |>
    group_by(Index) |>
    summarise(
      P_value = kruskal.test(Value ~ .data[[group_var]])$p.value,
      .groups = "drop"
    ) |>
    mutate(Significance = case_when(
      P_value < 0.001 ~ "***",
      P_value < 0.01 ~ "**",
      P_value < 0.05 ~ "*",
      TRUE ~ "ns"
    ))
}
```

```{r}
#| label: tbl-paper-alpha-summary-breed
alpha_summary("breed") |>
  kable(digits = 3, caption = "不同品种的 Alpha 多样性指数均值和标准差。")
```

```{r}
#| label: tbl-paper-alpha-kw-breed
alpha_kw("breed") |>
  kable(digits = 4, caption = "不同品种间 Alpha 多样性指数的 Kruskal-Wallis 检验。")
```

```{r}
#| label: fig-paper-alpha-by-breed
#| fig-width: 10
#| fig-height: 7
#| fig-cap: "不同品种的 Alpha 多样性比较。"
alpha_data |>
  ggplot(aes(x = breed, y = Value, fill = breed)) +
  geom_boxplot(outlier.shape = NA, alpha = 0.7) +
  geom_jitter(width = 0.18, size = 1.2, alpha = 0.65) +
  facet_wrap(~ Index, scales = "free_y") +
  labs(x = "Breed", y = "Alpha diversity") +
  theme(legend.position = "none")
```

```{r}
#| label: tbl-paper-alpha-summary-genotype
alpha_summary("genotype") |>
  kable(digits = 3, caption = "不同 FUT1 基因型的 Alpha 多样性指数均值和标准差。")
```

```{r}
#| label: tbl-paper-alpha-kw-genotype
alpha_kw("genotype") |>
  kable(digits = 4, caption = "不同 FUT1 基因型间 Alpha 多样性指数的 Kruskal-Wallis 检验。")
```

```{r}
#| label: fig-paper-alpha-by-genotype
#| fig-width: 10
#| fig-height: 7
#| fig-cap: "不同 FUT1 基因型的 Alpha 多样性比较。"
alpha_data |>
  ggplot(aes(x = genotype, y = Value, fill = genotype)) +
  geom_boxplot(outlier.shape = NA, alpha = 0.7) +
  geom_jitter(width = 0.18, size = 1.2, alpha = 0.65) +
  facet_wrap(~ Index, scales = "free_y") +
  labs(x = "FUT1 genotype", y = "Alpha diversity") +
  theme(legend.position = "none")
```

## Beta 多样性

PCoA 和 NMDS 基于 Bray-Curtis 距离展示样本间群落组成差异。若品种或基因型点云出现分离趋势，可作为群落结构受宿主背景影响的可视化证据。

```{r}
#| label: paper-beta-calc
mt$cal_betadiv()
tbeta <- trans_beta$new(dataset = mt, group = "breed", measure = "bray")
tbeta$cal_ordination(method = "PCoA")
```

```{r}
#| label: fig-paper-pcoa-breed
#| fig-cap: "基于 Bray-Curtis 距离的 PCoA 排序图，按品种着色。"
tbeta$plot_ordination(plot_color = "breed", plot_type = c("point", "ellipse")) +
  theme_bw()
```

```{r}
#| label: fig-paper-pcoa-genotype
#| fig-cap: "基于 Bray-Curtis 距离的 PCoA 排序图，按 FUT1 基因型着色。"
tbeta$plot_ordination(plot_color = "genotype", plot_type = c("point", "ellipse")) +
  theme_bw()
```

```{r}
#| label: paper-nmds-calc
tnmds <- trans_beta$new(dataset = mt, group = "breed", measure = "bray")
tnmds$cal_ordination(method = "NMDS")
```

```{r}
#| label: fig-paper-nmds-breed
#| fig-cap: "基于 Bray-Curtis 距离的 NMDS 排序图，按品种着色。"
tnmds$plot_ordination(plot_color = "breed", plot_type = c("point", "ellipse")) +
  theme_bw()
```

```{r}
#| label: fig-paper-nmds-genotype
#| fig-cap: "基于 Bray-Curtis 距离的 NMDS 排序图，按 FUT1 基因型着色。"
tnmds$plot_ordination(plot_color = "genotype", plot_type = c("point", "ellipse")) +
  theme_bw()
```

## 肠道微生物组成

论文中关于优势门和优势属的结论，对应当前报告的门水平和属水平相对丰度结果。这里重点展示品种和 `FUT1` 基因型两个论文主线。

```{r}
#| label: paper-taxonomy-abundance
mt$cal_abund()

phylum_abund <- mt$taxa_abund$Phylum |>
  as.data.frame(check.names = FALSE) |>
  rownames_to_column("Phylum") |>
  pivot_longer(-Phylum, names_to = "sample", values_to = "Abundance") |>
  left_join(sample_meta, by = "sample") |>
  mutate(Phylum = clean_taxon(Phylum))

genus_abund <- mt$taxa_abund$Genus |>
  as.data.frame(check.names = FALSE) |>
  rownames_to_column("Genus") |>
  pivot_longer(-Genus, names_to = "sample", values_to = "Abundance") |>
  left_join(sample_meta, by = "sample") |>
  mutate(Genus = clean_taxon(Genus))

top_taxa <- function(data, tax_col, n = 10) {
  data |>
    group_by(.data[[tax_col]]) |>
    summarise(Mean = mean(Abundance), .groups = "drop") |>
    slice_max(Mean, n = n) |>
    pull(.data[[tax_col]])
}
```

```{r}
#| label: tbl-paper-top-phylum-table
phylum_abund |>
  group_by(Phylum) |>
  summarise(Mean_relative_abundance = mean(Abundance), .groups = "drop") |>
  slice_max(Mean_relative_abundance, n = 8) |>
  kable(digits = 4, caption = "全体样本中平均相对丰度最高的门水平分类单元。")
```

```{r}
#| label: fig-paper-phylum-breed
#| fig-width: 12
#| fig-height: 5
#| fig-cap: "门水平相对丰度组成，按品种分面展示。"
t_phylum <- trans_abund$new(dataset = mt, taxrank = "Phylum", ntaxa = 8)
t_phylum$plot_bar(others_color = "grey70", facet = "breed", xtext_keep = FALSE, legend_text_italic = FALSE)
```

```{r}
#| label: fig-paper-phylum-genotype
#| fig-width: 12
#| fig-height: 5
#| fig-cap: "门水平相对丰度组成，按 FUT1 基因型分面展示。"
t_phylum$plot_bar(others_color = "grey70", facet = "genotype", xtext_keep = FALSE, legend_text_italic = FALSE)
```

```{r}
#| label: paper-target-genus-data
target_genera <- c(
  "Lactobacillus",
  "Subdoligranulum",
  "Methanobrevibacter",
  "Catenibacterium"
)

target_genus_abund <- otu_table |>
  as.data.frame(check.names = FALSE) |>
  rownames_to_column("ASV") |>
  left_join(
    taxon_table |>
      as.data.frame() |>
      rownames_to_column("ASV") |>
      transmute(ASV, Genus = clean_taxon(Genus)),
    by = "ASV"
  ) |>
  filter(Genus %in% target_genera) |>
  select(-ASV) |>
  group_by(Genus) |>
  summarise(across(where(is.numeric), sum), .groups = "drop") |>
  pivot_longer(-Genus, names_to = "sample", values_to = "Count") |>
  left_join(
    tibble(sample = colnames(otu_table), Total = colSums(otu_table)),
    by = "sample"
  ) |>
  mutate(Abundance = Count / Total) |>
  left_join(sample_meta, by = "sample")

target_genus_summary <- target_genus_abund |>
  group_by(Genus) |>
  summarise(
    Mean_relative_abundance = mean(Abundance, na.rm = TRUE),
    Max_relative_abundance = max(Abundance, na.rm = TRUE),
    Nonzero_samples = sum(Abundance > 0, na.rm = TRUE),
    .groups = "drop"
  )

plot_target_genus <- function(group_var) {
  if (nrow(target_genus_abund) == 0) {
    return(ggplot() +
      annotate("text", x = 1, y = 1, label = "No target genera detected") +
      theme_void())
  }

  target_genus_abund |>
    ggplot(aes(x = .data[[group_var]], y = Abundance, fill = .data[[group_var]])) +
    geom_boxplot(outlier.shape = NA, alpha = 0.7) +
    geom_jitter(width = 0.18, size = 1, alpha = 0.55) +
    facet_wrap(~ Genus, scales = "free_y") +
    scale_y_continuous(labels = scales::percent_format(accuracy = 0.1)) +
    labs(x = group_var, y = "Relative abundance") +
    theme(legend.position = "none")
}
```

```{r}
#| label: tbl-paper-target-genus-summary
target_genus_summary |>
  kable(digits = 4, caption = "论文重点菌属在当前 ASV 数据中的检出情况。")
```

```{r}
#| label: fig-paper-target-genus-breed
#| fig-width: 10
#| fig-height: 7
#| fig-cap: "论文重点菌属在不同品种中的相对丰度分布。"
plot_target_genus("breed")
```

```{r}
#| label: fig-paper-target-genus-genotype
#| fig-width: 10
#| fig-height: 7
#| fig-cap: "论文重点菌属在不同 FUT1 基因型中的相对丰度分布。"
plot_target_genus("genotype")
```

```{r}
#| label: tbl-paper-target-genus-tests
test_target_genera <- function(group_var) {
  if (nrow(target_genus_abund) == 0) {
    return(tibble(
      Comparison = group_var,
      Genus = character(),
      P_value = numeric(),
      Significance = character()
    ))
  }

  target_genus_abund |>
    group_by(Genus) |>
    summarise(
      P_value = kruskal.test(Abundance ~ .data[[group_var]])$p.value,
      .groups = "drop"
    ) |>
    mutate(
      Comparison = group_var,
      Significance = case_when(
        P_value < 0.001 ~ "***",
        P_value < 0.01 ~ "**",
        P_value < 0.05 ~ "*",
        TRUE ~ "ns"
      )
    ) |>
    select(Comparison, Genus, P_value, Significance)
}

bind_rows(
  test_target_genera("breed"),
  test_target_genera("genotype")
) |>
  kable(digits = 4, caption = "论文重点菌属在品种和 FUT1 基因型间的 Kruskal-Wallis 检验。")
```

## 差异分类群筛选

LEfSe 分析用于筛选品种或基因型相关的候选差异菌属。论文中关于 *Lactobacillus*、*Subdoligranulum* 等菌属的描述，应优先与本节的 LDA 得分和丰度方向相互印证。

```{r}
#| label: tbl-paper-lefse-breed
#| warning: false
lefse_breed <- trans_diff$new(
  dataset = mt,
  method = "lefse",
  group = "breed",
  alpha = 0.05,
  taxa_level = "Genus",
  p_adjust_method = "none"
)

lefse_breed$res_diff |>
  as_tibble() |>
  mutate(Taxa = clean_taxon(Taxa)) |>
  select(Group, Taxa, LDA, P.unadj, P.adj, Significance) |>
  arrange(desc(LDA)) |>
  head(20) |>
  kable(digits = 4, caption = "按品种筛选的前 20 个 LEfSe 差异菌属。")
```

```{r}
#| label: fig-paper-lefse-breed-plot
#| fig-cap: "品种间 LEfSe 差异菌属的 LDA 得分图。"
#| warning: false
lefse_breed$plot_diff_bar(use_number = 1:20)
```

```{r}
#| label: tbl-paper-lefse-genotype
#| warning: false
lefse_genotype <- trans_diff$new(
  dataset = mt,
  method = "lefse",
  group = "genotype",
  alpha = 0.05,
  taxa_level = "Genus",
  p_adjust_method = "none"
)

lefse_genotype$res_diff |>
  as_tibble() |>
  mutate(Taxa = clean_taxon(Taxa)) |>
  select(Group, Taxa, LDA, P.unadj, P.adj, Significance) |>
  arrange(desc(LDA)) |>
  head(20) |>
  kable(digits = 4, caption = "按 FUT1 基因型筛选的前 20 个 LEfSe 差异菌属。")
```

```{r}
#| label: fig-paper-lefse-genotype-plot
#| fig-cap: "FUT1 基因型间 LEfSe 差异菌属的 LDA 得分图。"
#| warning: false
lefse_genotype$plot_diff_bar(use_number = 1:20)
```

## PICRUSt2/KEGG 功能预测

PICRUSt2 已基于 DADA2 ASV 代表序列和丰度表完成预测。本节整合 `PICRUSt-heatmap.qmd` 中的功能预测结果：KO 预测丰度进一步汇总到 KEGG BRITE 二级功能分类，并按 `FUT1` 基因型计算平均相对丰度。功能结果应表述为“预测功能潜力”，不能等同于宏基因组或代谢组的直接测量。

```{r}
#| label: tbl-paper-picrust-output-check
picrust_files <- c(
  KO = "data/picrust2-result/picrust2_output/KO_metagenome_out/pred_metagenome_unstrat.tsv.gz",
  EC = "data/picrust2-result/picrust2_output/EC_metagenome_out/pred_metagenome_unstrat.tsv.gz",
  MetaCyc_pathway = "data/picrust2-result/picrust2_output/pathways_out/path_abun_unstrat.tsv.gz",
  NSTI = "data/picrust2-result/picrust2_output/combined_marker_predicted_and_nsti.tsv.gz"
)

tibble(
  Result = names(picrust_files),
  File = unname(picrust_files),
  Exists = file.exists(picrust_files),
  Lines = vapply(picrust_files, function(x) {
    if (!file.exists(x)) return(NA_integer_)
    length(readLines(gzfile(x), warn = FALSE))
  }, integer(1))
) |>
  kable(caption = "PICRUSt2 主要输出文件检查。")
```

```{r}
#| label: tbl-paper-picrust-nsti-summary
marker_nsti <- readr::read_tsv(
  "data/picrust2-result/picrust2_output/combined_marker_predicted_and_nsti.tsv.gz",
  show_col_types = FALSE
)

weighted_nsti <- readr::read_tsv(
  "data/picrust2-result/picrust2_output/KO_metagenome_out/weighted_nsti.tsv.gz",
  show_col_types = FALSE
)

tibble(
  Metric = c(
    "ASVs with marker/NSTI prediction",
    "Bacterial ASVs",
    "Archaeal ASVs",
    "Mean sequence NSTI",
    "Median sequence NSTI",
    "Mean sample weighted NSTI",
    "Max sample weighted NSTI"
  ),
  Value = c(
    nrow(marker_nsti),
    sum(marker_nsti$best_domain == "bac"),
    sum(marker_nsti$best_domain == "arc"),
    round(mean(marker_nsti$metadata_NSTI, na.rm = TRUE), 4),
    round(median(marker_nsti$metadata_NSTI, na.rm = TRUE), 4),
    round(mean(weighted_nsti$weighted_NSTI, na.rm = TRUE), 4),
    round(max(weighted_nsti$weighted_NSTI, na.rm = TRUE), 4)
  )
) |>
  kable(caption = "PICRUSt2 NSTI 质量指标汇总。")
```

```{r}
#| label: paper-kegg-prepare
class_summary <- readr::read_csv(
  "data/picrust2-result/derived/kegg_class_by_genotype.csv",
  show_col_types = FALSE
)

genotype_levels <- c("AA", "GA", "GG")
genotype_mat <- class_summary |>
  select(kegg_class, all_of(genotype_levels)) |>
  column_to_rownames("kegg_class") |>
  as.matrix()

scaled_mat <- t(scale(t(log10(genotype_mat + 1e-6))))
scaled_mat[is.na(scaled_mat)] <- 0
scaled_mat <- pmax(pmin(scaled_mat, 1), -1)
```

```{r}
#| label: fig-paper-kegg-genotype-heatmap
#| fig-width: 9.5
#| fig-height: 7.6
#| fig-cap: "不同 FUT1 基因型的 KEGG BRITE 二级功能分类热图。行代表 KEGG 二级功能分类，列代表 AA、GA、GG 基因型；颜色为行标准化后的预测相对丰度，红色表示该功能分类在该基因型中相对较高，蓝色表示相对较低。"
#| message: false
#| warning: false
plot_classes <- head(class_summary$kegg_class, min(35, nrow(class_summary)))
plot_mat <- scaled_mat[plot_classes, genotype_levels, drop = FALSE]

heat_cols <- colorRampPalette(c("#0615A8", "white", "#E31A1C"))(101)
breaks <- seq(-1, 1, length.out = length(heat_cols) + 1)

pheatmap::pheatmap(
  plot_mat,
  color = heat_cols,
  breaks = breaks,
  cluster_rows = TRUE,
  cluster_cols = TRUE,
  border_color = "#8A8A8A",
  fontsize = 10,
  fontsize_row = 8.5,
  fontsize_col = 15,
  angle_col = 0,
  treeheight_row = 48,
  treeheight_col = 34,
  legend = TRUE,
  legend_breaks = c(-1, -0.5, 0, 0.5, 1),
  legend_labels = c("-1", "-0.5", "0", "0.5", "1"),
  main = "Heatmap of KEGG pathways for different genotypes"
)
```

```{r}
#| label: tbl-paper-kegg-direction
top_positive <- class_summary |>
  arrange(desc(direction_index)) |>
  select(kegg_class, AA, GA, GG, class_variation, direction_index) |>
  slice_head(n = 8) |>
  mutate(Direction = "Higher in GG than AA")

top_negative <- class_summary |>
  arrange(direction_index) |>
  select(kegg_class, AA, GA, GG, class_variation, direction_index) |>
  slice_head(n = 8) |>
  mutate(Direction = "Higher in AA than GG")

bind_rows(top_positive, top_negative) |>
  relocate(Direction) |>
  mutate(across(c(AA, GA, GG, class_variation, direction_index), ~ round(.x, 4))) |>
  kable(caption = "AA 与 GG 方向差异最大的 KEGG 二级功能分类。")
```

汇总结果显示，`Amino acid metabolism`、`Metabolism of cofactors and vitamins`、`Energy metabolism`、`Biosynthesis of other secondary metabolites` 和 `Cell motility` 等功能分类在 GG 方向相对更高；`Protein families: metabolism`、`Glycan biosynthesis and metabolism`、`Membrane transport`、`Nucleotide metabolism`、`Drug resistance: antimicrobial` 和 `Digestive system` 等分类在 AA 方向相对更高。GA 组通常位于 AA 与 GG 之间，提示部分预测功能组成可能随 `FUT1` 基因型呈梯度变化。

## 当前论文结论与报告证据对应

```{r}
#| label: tbl-paper-evidence-map
tibble::tribble(
  ~`论文结论`, ~`本章对应结果`, ~`解释状态`,
  "品种和 FUT1 基因型影响肠道菌群", "Alpha/Beta 多样性、物种组成、LEfSe 差异菌、ASV 共有/特有统计", "可由当前 ASV 分析支持",
  "Landrace 多样性较高、Duroc 较低", "不同品种 Alpha 多样性表和箱线图", "需按当前图表重新核对方向和显著性",
  "AA 基因型多样性较低", "不同 FUT1 基因型 Alpha 多样性表和箱线图", "可分析，但 AA 与 Duroc 品种背景混杂",
  "Firmicutes/Bacteroidota 为优势门", "Top 门水平均值表、门水平堆叠图", "可由当前分类组成结果支持",
  "Lactobacillus 在 Duroc/AA 中较高", "重点菌属丰度箱线图、LEfSe 品种/基因型结果", "可由当前结果验证",
  "Subdoligranulum 与 AA 相关", "重点菌属丰度箱线图、基因型 LEfSe 结果", "需按当前结果确认是否显著",
  "PICRUSt2 显示不同基因型功能潜力不同", "PICRUSt2 输出检查、NSTI 汇总、KEGG 二级功能热图和方向表", "可作为预测功能潜力描述；不能替代宏基因组实测功能"
) |>
  kable(caption = "论文草稿关键结论与当前分析证据的对应关系。")
```
